Inventaris van het archief van het Bureau Secretaris-Generaal van het Ministerie van Economische Zaken, 1967-1975
Nationaal Archief, Den Haag
Ministerie van Economische Zaken: Bureau Secretaris-Generaal
EZ / Bur. Secretaris-Generaal
oudste stuk - jongste stuk: 1967-1975
E13
496 inventarisnummer(s); 18,80 meter
Nationaal Archief
Ministerie van Economische Zaken / Bureau Secretaris-Generaal
Het Bureau Secretaris-generaal is een stafafdeling van het ministerie van Economische Zaken ten dienste van de ambtelijke en politieke leiding van het ministerie. Het archief beslaat de periode 1967 - 1975. Omdat de hoofdtaak van het bureau vooral gericht was op ondersteunende werkzaamheden ten dienste van beleid en organisatie, bestaan de stukken voor een groot deel uit bijdragen aan nota's en adviezen. De chemische industrie (DSM), de zware industrie (staal/Hoogovens), de vervoerssector (Maasvlakte) en de energiesector (olie, gas, kernenergie) zijn sterk vertegenwoordigd in dit archief. Daarnaast zijn er documenten te vinden betreffende de Europese samenwerking op economisch gebied.
Archiefvorming
Geschiedenis van de archiefvormer
De minister en de staatssecretaris vormen de politieke leiding van het Ministerie van Economische Zaken. De secretaris-generaal (SG) en plaatsvervangend secretaris-generaal (PSG) vormen de ambtelijke leiding. Samen besturen zij het ministerie. De SG heeft de zorg voor de organisatie van het ministeriële apparaat en voor de interne en externe coördinatie van de werkzaamheden. Daarnaast houdt de SG zich bezig met beleidsadvisering aan de Minister en de Staatssecretaris, de planning op langere termijn en het richting geven aan de begroting. Ter ondersteuning van deze werkzaamheden bestaat het Bureau Secretaris-generaal (BSG). Het BSG is een stafafdeling van het ministerie ten dienste van de ambtelijke, maar ook politieke leiding van het ministerie.
Geschiedenis van het archiefbeheer
Het archief bestaat uit werkarchief. Het werkarchief is het resultaat van een jarenlange versnippering en versplintering van het ministerie van Economische Zaken over verschillende gebouwen. Hierdoor hield vrijwel elke afdeling een eigen archief bij. Een groot nadeel van het werkarchief is echter wel dat aan dit archief geen (eenduidige) ordening is toegekend. De dossiers zijn vaak gevormd op basis van een of meerdere onderwerpen, maar kennen geen algemene code. Elk dossier heeft over het algemeen een onderwerp.
De verwerving van het archief
Overbrenging van een overheidsarchief
De verwerving van het archief
Het archief is krachtens bepalingen van de Archiefwet overgebracht.
Inhoud en structuur van het archief
Selectie en vernietiging
De vernietiging van het archief is uitgevoerd op basis van de volgende selectielijsten:
Selectielijst voor de neerslag van de handelingen van de Minister van Economische Zaken en de onder hem ressorterende actoren op de beleidsterreinen Energiedelfstoffen over de periode vanaf 1945 vastgesteld bij beschikking van de Staatssecretaris van Onderwijs, Cultuur en Wetenschap en de Minister van Economische Zaken, nr. C/S&A/05/1425 d.d. 7 juli 2005 (Stcrt 13 januari 2006, nr. 10 / pag. 14 ).
Selectielijst voor de neerslag van de handelingen van de minister van Minister van Economische Zaken en de onder hem ressorterende actoren op het beleidsterrein Buitenlandse Economische Betrekkingen over de periode vanaf 1945 vastgesteld bij beschikking van de Staatssecretaris van Onderwijs, Cultuur en Wetenschap en de Minister van Economische Zaken, nr. C/S&A/06/2008 d.d. 22 augustus 2006 (Stcrt. 10 oktober 2006, nr. 197 / pag. 10).
Selectielijst voor de neerslag van de handelingen van de minister van Minister van Economische Zaken en de onder hem ressorterende actoren op het beleidsterrein Industrie en technologiebeleid over de periode vanaf 1945 vastgesteld bij beschikking van de Minister van Onderwijs, Cultuur en Wetenschap, en de Minister van Economische Zaken, nr. C/S&A/06/2200 d.d. 12 september 2006 (Stcrt. 17 oktober 2006, nr. 202 / pag. 16)
Selectielijst voor de neerslag van de handelingen van de minister van Economische Zaken en de onder hem ressorteerde actoren op het beleidsterrein Organisatie van de Rijksoverheid vastgesteld bij beschikking van de staatssecretaris van Onderwijs, Cultuur en Wetenschappen en de minister van Economische Zaken, nr. C/S&A/05/1199 d.d. 5 juli 2005 (Stcrt. 16 december 2005, nr. 245 / pag. 25), rekeninghoudend met de publicatie in de staatscourant op 14 juni 2007 (nr. 112 / pag. 10)
Selectielijst voor de neerslag van de handelingen van de minister van Economische Zaken, binnen het beleidsterrein Staatsdeelnemingen en Financiering Bedrijfsleven 1945-1995 vastgesteld bij beschikking van de staatssecretaris van Onderwijs, Cultuur en Wetenschappen en de minister van Economische Zaken, nr. R&B/OSTA/2000/1678 d.d. 20 september 2000 (Stcrt. 26 oktober 2000, nr. 208 / pag. 8)
Ordening van het archief
De beschrijvingen in deze inventaris zijn geordend volgens het Archiefplan voor het ministerie van Economische Zaken. Er is gekozen om te kijken naar welke taken het Bureau Secretaris - Generaal uitvoerde in de desbetreffende documenten en vervolgens zijn deze dossiers geordend onder de in het archiefplan genoemde rubrieken.
Aanwijzingen voor de gebruiker
Openbaarheidsbeperkingen
Volledig openbaar.
Materiële beperkingen
Het archief kent geen beperkingen voor het raadplegen van stukken als gevolg van slechte materiële staat.
Aanvraaginstructie
Openbare archiefstukken kunnen online worden aangevraagd en gereserveerd. U kunt dit ook via de terminals in de studiezaal van het Nationaal Archief doen. Om te kunnen reserveren dient u de volgende stappen te volgen:
Creëer een account of log in.
Selecteer in de archiefinventaris een archiefstuk.
Klik op ‘Reserveer’ en kies een tijdstip van inzage.
Verwant materiaal
Beschikbaarheid van kopieën
Inventarisnummers van dit archief zijn niet in kopievorm beschikbaar
Beschrijving van de series en archiefbestanddelen
- ORGANISATIE, 1.
  - Organisatie en reorganisatie, X.07.125
    - Stukken betreffende het (mede)opstellen van een nota inzake de taakafbakening tussen het Directoraat - Generaal Industrie en het Directoraat - Generaal Handel, Ambacht en Diensten., 1974; 1; 1 omslag
      Oude code: WA nieuwe doos 7
- TAAKUITVOERING, 2.
  - Bodemproductie. Dierenteelt. Producten van huisdieren, -1.823
    - SM NV Nederlandse Staatsmijnen (DSM), -1.823.3.07
      - Stukken betreffende het adviseren van de minister van Economische Zaken inzake het verzoek van de Raad van Commissarissen van DSM om de statuten te mogen wijzigen in verband met de nieuwe wetgeving op het gebied van het Vennootschapsrecht en het inlichten van de minister over diens positie als aandeelhouder van DSM., 1973; 2; 1 omslag
        Oude code: WA nieuwe doos 3
      - Stukken betreffende het (mede)opstellen van een nota met betrekking tot de herziening van de arbeidsvoorwaarden van leden van de Raad van Bestuur van DSM per 1 januari 1976., 1975; 3; 1 omslag
        Oude code: WA nieuwe doos 6
        Opmerkingen: V
    - NAM Nederlandse Aardoliemaatschappij, -1.823.332.07
      - Stukken betreffende het (mede)opstellen van een nota met betrekking tot het goedkeuren van de prijsregeling voor het leveren van aardgas uit de Concessie Tietjerkstradeel aan de Gasunie., 1975; 4; 1 omslag
  - Industrie. Dienstverlening. Handel, -1.824
    - Industrie. Energie, -1.824.1
      - Stukken betreffende het (mede)opstellen van een nota voor de minister over de voortzetting van de Informele Contactcommissie (ook wel de Vogeltjesclub genoemd)., 1970 - 1973; 5; 1 omslag
        Oude code: WA nieuwe doos 4
      - Stukken betreffende het (mede)opstellen van een nota inzake het geschikt maken van de Maasvlakte voor ontvangst van containers en het afstemmen van de verbindingen met de Maasvlakte daarvoor., 1974; 6; 1 omslag
      - Stukken betreffende het (mede)uitwerken van voorstellen van het Ministerie van Economische Zaken voor de werkgelegenheidsnota., 1974 - 1975; 7; 1 omslag
        Oude code: WA nieuwe doos 13
    - Voorlichting, -1.824.101.14
      - Stukken betreffende het opstellen van de toespraak "De Economische Politiek in de Hedendaagse Maatschappij" ofwel "Central Planning in Present Day Society" voor de Expo van 1967., 8; 1 omslag
        Oude code: WA nieuwe doos 2
        Opmerkingen: 46/204
    - Brandstoffenvoorziening, -1.824.105.4
      - Stukken betreffende het informeren van de minister en de secretaris - generaal., 1973 - 1974; 9-10; 3 omslagen
        - Inzake de oliesituatie in 1973 en 1974, 1973 - 1974, 9; 1 omslag
        - Inzake de aardgasbaten en - lasten, 1974, 10; 1 omslag
      - Stukken betreffende het opstellen van nota's en het ontvangen van stukken inzake de oliecrisis., 1973 - 1974; 11-22
        - Algemene Politieke Beschouwingen van de Eerste Kamer over de Energieproblematiek, 1973, 11; 1 stuk
          Opmerkingen: Hierin ontbreekt pagina 4
        - Nota inzake de organisatorische aspecten van het energiebeleid, 1973, 12; 1 stuk
          Oude code: WA nieuwe doos 5
        - Nota inzake de uitvoer van minerale oliën en het instellen van een controle aan de zuidgrens, 1973, 13; 1 stuk
        - Nota inzake het productieniveau van het Groningen - gasveld, 1973, 14; 1 stuk
        - Ontvangen van informatie van de Ambassade van het Koninkrijk der Nederlanden te Brussel over de Belgische distributie - en prijsmaatregelen ten aanzien van aardolieproducten, 1973, 15; 1 omslag
        - Ontvangen van stukken van het Ministerie van Justitie inzake het zondagsrijverbod en het de wettelijke voorzieningen voor de distributie van aardolieproducten, 1973, 16; 1 omslag
        - Het onderzoeken van de oliesituatie en van het gedragspatroon van de oliemaatschappijen en de groothandel inzake de afwikkeling van de rekeningen - courant, 1974, 17; 1 omslag
        - Het ontvangen van een Vragenlijst van de Partij van de Arbeidfractie inzake de rol en positie van de oliemaatschappijen gedurende de oliecrisis, 1974, 18; 1 omslag
        - Het zakelijk toewijzen van benzine aan huisartsen en specialisten, 1974, 19; 1 omslag
        - Nota inzake de voorbereiding van eventueel noodzakelijke distributie van aardolieproducten, 1974, 20; 1 stuk
          Oude code: WA nieuwe doos 4 10
        - Ontvangen nota inzake de afbouw van de werkzaamheden van het Rijksbureau voor Aardolieprodukten naar aanleiding van het stopzetten van de rantsoenering van 4 februari 1974, 1974, 21; 1 stuk
        - Ontvangen nota inzake de voorraad autobenzine, 1974, 22; 1 stuk
      - Stukken betreffende het (mede)opstellen van het memorandum inzake aardgasbeleid., 1974; 23; 1 omslag
    - Kernsplitsing. Kernfusie, -1.824.136
      - Stukken betreffende het becommentariëren van de nota inzake de ontwikkelingen met betrekking tot het Reactor Centrum Nederland (RCN) te Petten., 1970; 24; 1 omslag
      - Stukken betreffende het (mede)opstellen van een nota inzake kernernergie., 1974; 25; 1 omslag
    - Industrieen en producten van industrieën, -1.824.2
      - Hoogovenbedrijf, -1.824.2.669.162
        - Stukken betreffende het ontvangen van stukken van en over Hoogovens., 1968 - 1971; 26-27; 4 omslagen
          - Nota inzake de voortgang van de aluminiumactiviteiten, 1970, 26; 1 omslag
            Oude code: WA 291
          - Bestuursstructuur van de fusie van Hoogovens met Hoesch en voorzieningen die getroffen moeten worden in verband met de toepassing van de nieuwe Wet op de Naamloos Vennootschappen in bedrijven waarin de overheid participeert, 1970 - 1971, 27; 1 omslag
            Opmerkingen: G
  - Buitenlandse aangelegenheden en internationale verhoudingen, -1.88
    - EEG Europese Economische Gemeenschap, -1.883.17
      - Stukken betreffende het ontvangen van stukken en het voeren van overleg met en over de Commissie Werner., 1970 - 1971; 28-30; 2 pakken en 1 stuk
        De Commissie Werner hield zich bezig met de verwezenlijking van de Economische en Monetaire Unie.
        - Het schrijven van een artikel door de secretaris - generaal, getiteld "Naar een Economische en Monetaire Unie, over het Rapport van de Groep - Werner", 1970, 28; 1 omslag
        - Inzake het (mede)opstellen van een notitie over de bezinning van de problematiek van de Economische - en Monetaire Unie, 1970, 29; 1 pak
        - Verslag van de 7de bijeenkomst van de Commissie Werner op 7 juli 1970 te Parijs, 1970, 30; 1 stuk
      - Stukken betreffende het (mede)opstellen van een nota inzake de herbezinning op zestien jaar Europese integratie als gevolg van de moeilijkheden waar de Economische Europese Gemeenschap (EEG) zich mee geconfronteerd ziet., 1974; 31; 1 omslag
  - De organisatie en inrichting van het departement van economische zaken, X.07
    - Organisatie en reorganisatie, X.07.125
      - Stukken betreffende het verstrekken van advies op de rapporten over de kabinetsformatie 1977, opgesteld door de Ministeriële Commissie Interdepartementale Taakverdeling en Coördinatie (MITACO), 32; pak
      - Stukken betreffende het voorbereiden, vaststellen, uitvoeren en evalueren van de Grote Operaties, waartoe de Heroverweging, Privatisering, Deregulering, Decentralisatie, 2%-Operatie en Reorganisatie Rijksdienst behoren, 1978-1985; 33-52; 13 omslag en 7 pak
        143.5-0002-01 Minister van Economische Zaken
        143.5-0336-01 Minister van Economische Zaken
        143.5-0133-01 Minister van Economische Zaken
        - Het voorbereiden van de bijdrage van het ministerie aan het Project Reorganisatie Rijksdienst 1978-1985, 33-36
          - 1978 - 1985 apr., 33; pak
          - 1981 - 1982 dec., 34; pak
          - 1982 apr. - 1985 dec., 35; pak
          - 1982 mei - nov., 36; omslag
        - Het opstellen van commentaar op het Decentralisatie Overzicht en enkele vergaderstukken van de Interdepartementale Commissie Binnenlands Bestuur (ICBB) 1982-1984, 37; pak
        - Het leveren van een bijdrage aan het opstellen van het kabinetsstandpunt over de heroverweging van de collectieve uitgaven 1982-1985, 38; omslag
        - Het adviseren en verstrekken van informatie over de gevolgen van de dereguleringsoperaties en de sanering van het steuninstrumentarium voor de formatie binnen verschillende onderdelen van het ministerie 1983, 39; omslag
        - Het instemmen met de regeling betreffende de relatie tussen de 2%-personeelsinkrimping en de decentralisatie 1983-1984, 40; omslag
        - Het leveren van een bijdrage aan de voorbereiding van de discussie in de Ministerraad van 16 november 1984 over de voortgang van de Grote Operaties 1983-1984, 41; omslag
        - Het leveren van een bijdrage aan het opstellen van het kabinetsstandpunt over het Project Departementale Herindeling en het Derde Interimrapport Externe Advisering 1983-1984, 42; omslag
        - Het opstellen van notities aan de secretaris-generaal over de samenstelling van de Adviescommissie Rijksdienst (ARD) en het concept-advies van de regeringscommissaris aan het kabinet over de samenhang van de grote operaties 1983-1984, 43; omslag
        - Het uitwerken van de gevolgen van de 2%-operatie ten aanzien van de formatievermindering 1983-1985, 44-46
          - 1983 juni - okt., 44; pak
          - 1983 juli. - dec., 45; pak
          - 1984-1985, 46; pak
        - Het leveren van een bijdrage aan de totstandkoming van de voortgangsrapportage van de privatiseringsonderzoeken in het kader van de heroverweging van de collectieve overheden 1984-1985, 47; omslag
        - Het leveren van een bijdrage aan het onderzoek naar en de aanpak van de privatisering van lagere overheden in het kader van de heroverweging van de collectieve overheden 1984-1985, 48; omslag
        - Het verstrekken van een overzicht aan de Ministerraad van de stand van zaken met betrekking tot de uitvoering van de Grote Operaties op het ministerie 1984-1985, 49; omslag
        - Het instemmen met en aanvullen van de conceptadviezen van het ministerie van Financiën over het instellen van een commissie welke onderzoek pleegt naar de uitvoering van de privatisering van huisdrukkerijen en organisatieadvieswerk 1985, 50; omslag
        - Het opstellen van een reactie op de nota Personele Aspecten van Privatisering, opgesteld door het Ministerie van Binnenlandse Zaken 1985, 51; omslag
        - Het opstellen van een reactie voor de Interdepartementale Begeleidingscommissie Privatisering (IBP) op de conceptadviezen van het Ministerie van Financiën over het uitbesteden van de werkzaamheden van huisdrukkerijen en organisatieadviesorganisaties 1985, 52; omslag
      - Stukken betreffende het voeren van overleg over de organisatie en reorganisatie van het Commissariaat Acquisitie tot de Commissariaat Buitenlandse Investering in Nederland (CBIN), 1981-1983; 53; omslag
      - Stukken betreffende het informeren van de minister-president, de regeringscommissaris en het Ministerie van Algemene Zaken ter voorbereiding op besprekingen in het kader van de reorganisatie rijksoverheid, 1982-1985; 54; omslag
      - Rapport inzake het organisatieonderzoek naar het Directoraat-Generaal voor Energie, 1983; 55; stuk
      - Stukken betreffende het verlenen van medewerking aan de voorbereiding, vaststelling en uitvoering van de Grote Efficiency Operatie (GEO), 1983-1993; 56-67; 12 pak
        143.5-0145-01 Minister van Economische Zaken
        - Algemeen 1988-1993, 56-62
          - 1988 jan. 19 - 1992 juni, 56; pak
          - 1988 jan. 19 - 1992 okt., 57; pak
          - 1990 aug. - 1991 okt., 58; pak
          - 1990 juli. - 1992 mei, 59; pak
          - 1991 jan. - dec. 19, 60; pak
          - 1991 mei - dec. 19, 61; pak
          - 1992 jan. - 1993, 62; pak
        - Kernministerie 1983-1992, 63-64
          - 1983 - 1992 apr., 63; pak
          - 1986 - 1992 juni, 64; pak
        - Beleidsstukken 1984-1993, 65; pak
        - Kerntaken 1991, 66-67
          - 1991 apr. 17 - aug. 14, 66; pak
          - 1991 apr. 03 - aug. 23, 67; pak
      - Besluit houdende instelling Directie Interne Zaken, 1984; 68; stuk
      - Stukken betreffende het opstellen van een voorstel voor uit te voeren onderzoeken in het kader van de tweede ronde privatiseringsonderzoeken binnen de Heroverweging Collectieve Uitgaven, 1984-1985; 69; pak
      - Stukken betreffende het voeren van het secretariaat van de Commissie Zelfbeheer, Formatie en Personeelsbeleid, 1984-1985; 70-71; 1 omslag en 1 pak
        - Correspondentie 1984-1985, 70; pak
        - Vergaderstukken 1984-1985, 71; omslag
      - Stukken betreffende het voorbereiden van het beleid met betrekking tot de formatie en taakinvulling van verschillende onderdelen van het ministerie, 1985; 72; pak
      - Stukken betreffende het begeleiden van de onderzoeksopdracht aan Twijnstra Gudde over de privatisering van algemeen verzorgende functies binnen de Rijksoverheid, alsmede het informeren van ministers en secretarissen-generaal inzake de uitkomsten van het onderzoek, 1986; 73; omslag
        143.5-0033-01 Minister van Economische Zaken
      - Stukken betreffende het opstellen van een brief aan de minister-president over de wijzigingsvoorstellen van de minister met betrekking tot het voorstel van de minister-president over de taak en samenstelling van de onderraden en ministeriële commissies, 1986; 74; omslag
      - Stukken betreffende het verstrekken van informatie aan de Vaste Commissie voor Economische Zaken over de organisatorische veranderingen binnen het ministerie, 1986; 75; omslag
      - Nota's aan de secretaris-generaal, staatssecretaris en de minister over de uitvoering van sanering en reorganisatie van de interne organisatie van het ministerie, 1986-1987; 76; omslag
      - Stukken betreffende het opstellen van plannen voor de reorganisatie van het Directoraat-Generaal van Industrie en Regionaal Beleid (DG I&R), 1986-1987; 77; pak
        148.2-0001-01 Minister van Economische Zaken
        148.2-0006-01 Minister van Economische Zaken
      - Stukken opgemaakt of ontvangen in het kader van overleg tussen het Bureau Secretaris-Generaal en de Directies Financiën, Interne Zaken, Organisatie en Personeel (Delta-overleg en Delta-Weckoverleg), 1986-1988; 78-81; 1 omslag en 3 pak
        - 1986. - 1987 dec., 78; pak
        - 1987 feb. - 1988 mrt., 79; pak
        - 1988 jan. - juli 05, 80; pak
        - 1988 juli 07 - dec., 81; omslag
      - Stukken betreffende het informeren van de minister over de voorgenomen opheffing van het Directoraat-Generaal Prijzen, Ordening en Regionaal Beleid en instelling van de Stafafdeling Coördinatie Milieuzaken, 1986-1991; 82; omslag
      - Stukken betreffende het opstellen van de Algemene Organisatieregeling Economische Zaken (EZ) ten behoeve van de afslanking van het ministerie, 1990-1994; 83; omslag
      - Stukken betreffende het leveren van een bijdrage aan de zogenoemde decentralisatie impuls, alsmede het informeren van de eigen organisatie over de decentralisatie, 1991-1993; 84-87; 2 omslag en 2 pak
        - Algemeen 1991, 84; pak
        - Correspondentie met het Ministerie van Binnenlandse Zaken 1991, 85; pak
        - Correspondentie met andere ministeries 1991-1993, 86-87
          - 1991, 86; omslag
          - 1992-1993, 87; omslag
      - Stukken opgemaakt of ontvangen in het kader van overleg in het teken van management development (MD-Beraad), 1992; 88; omslag
        Openbaarheid beperkt tot 01-01-2042
      - Stukken betreffende het informeren van de secretarissen-generaal over het voorstel van het ministerie met betrekking tot de scheiding van beleid en uitvoering en de verzelfstandiging van uitvoerende instanties, 1994; 89; pak
      - Stukken betreffende het opstellen van het standpunt van het ministerie over de openstelling van publieke diensten in het kader van het project Overheidsloket 2000, 1995-1996; 90; omslag
      - Stukken betreffende het voeren van het secretariaat van het Dienstenoverleg, 1997-1998; 91; pak
    - Werkingssfeer, X.07.15
      - Stukken betreffende het verzamelen van informatie in het kader van de samenstelling van een oriënterend dossier voor de nieuwe bewindspersoon, 1981; 92; pak
    - Betrekkingen tot andere publiekrechtelijke instellingen, X.07.2
      - Verhoudingen tot andere rijksinstellingen, X.07.21 (1-4)
        Nota bene: Hier o.m.: verhouding tot andere departementen
        - Stukken betreffende het voorbereiden en uitwerken van de taakafbakening tussen de ministers van Onderwijs en Wetenschappen (O&W) en van Economische Zaken (EZ) op het gebied van het technologiebeleid, 1981-1982; 93; omslag
        - Stukken betreffende het voorbereiden en uitwerken van de opzet, structuur en bezetting van de Stafdirectie Algemeen Technologiebeleid als gevolg van het overhevelen van functies en taken van het Ministerie van Onderwijs en Wetenschappen (O&W) naar het Ministerie van Economische Zaken (EZ), 1982-1983; 94; pak
          143.5-0144-01 Minister van Economische Zaken
        - Stukken betreffende het uitwerken van personele en organisatorische aspecten van de overgang van het primaat ten aanzien van de consumentenwetgeving van het Ministerie van Welzijn, Volksgezondheid en Cultuur (WVC) naar het Ministerie van Economische Zaken (EZ), 1984; 95; pak
    - Rechtspositie. Economische positie. Interne en huishoudelijke aangelegenheden, X.07.3
      - Functionering van het departement, X.07.35
        - Stukken betreffende het voorbereiden, uitvoeren en evalueren van het project Kwaliteitszorg ter verbetering van de kwaliteit van de interne processen van het ministerie, 1988-1994; 96-97; 2 pak
          - 1988 - 1993 nov., 96; pak
          - 1993 juni - 1994, 97; pak
        - Stukken betreffende het voorbereiden van en deelnemen aan de directeurenconferentie, 1988-1998; 98-100; 1 1 pak en 2 pak
          - Conferentie, te houden op 13 en 14 oktober 1988 te Doorn 1988, 98; 1 pak
          - Conferentie, te houden op 30 oktober 1998 te Oosterbeek 1996-1998, 99-100
            - 1996 - 1998 nov., 99; pak